【裁判字號】    98,訴,266
【裁判日期】    980227
【裁判案由】    違反毒品危害防制條例
【裁判全文】
臺灣彰化地方法院刑事判決               98年度訴字第266號
公  訴  人  臺灣彰化地方法院檢察署檢察官
被      告  甲○○
                    號
                    （另案於臺灣彰化監獄執行中）
上列被告因違反毒品危害防制條例案件，經檢察官提起公訴（98
年度毒偵字第132號），於本院準備程序中，被告就被訴事實為
有罪之陳述，經裁定改行簡式審判程序，本院判決如下：
    主  文
甲○○施用第一級毒品，累犯，處有期徒刑玖月。
    事  實
一、甲○○前於民國88年間，因施用毒品案件，經臺灣臺中地方
    法院裁定送觀察、勒戒後，因認有繼續施用毒品之傾向，復
    經同法院以88年度毒聲字第1679號裁定令入戒治處所施以強
    制戒治，因成效經評定合格，嗣經同法院裁定停止戒治，所
    餘戒治期間付保護管束，於88年8 月7 日停止戒治出所付保
    護管束，並於89年3 月10日保護管束期滿視為強制戒治執行
    完畢，由臺灣臺中地方法院檢察署檢察官以91年度戒毒偵字
    第395 號為不起訴處分確定。其復於上開強制戒治執行完畢
    釋放後5 年內之93年間，因連續施用第一級毒品案件，經本
    院以94年度訴字第1483號判決判處有期徒刑1 年2 月，經上
    訴後由臺灣高等法院臺中分院以95年度上訴字第177 號判決
    駁回上訴，再經上訴後由最高法院以95年度臺上字第3161號
    判決駁回上訴而確定，嗣經臺灣高等法院臺中分院以96年度
    聲減字第87號裁定減刑為有期徒刑7 月確定，甫於96年7 月
    16日執行完畢出監。詎其仍未戒除毒癮，復基於施用第一級
    毒品海洛因之犯意，於97年11月27日晚上7時許，在其位於
    彰化縣田中鎮○○里○○路○段608巷7號住處，以將海洛因
    攙入香菸中再以火點燃後吸食之方式，施用第一級毒品海洛
    因1次。嗣於97年11月30日下午5時50分許，在彰化縣田中鎮
    ○○路與中山街口，因另案通緝而遭員警逮捕, 並經員警採
    集其尿液送驗，結果呈可待因及嗎啡陽性反應。
二、案經彰化縣警察局田中分局報請臺灣彰化地方法院檢察署檢
    察官偵查後起訴。
    理  由
一、上開事實，業據被告甲○○於本院審理時坦承不諱，又被告
    於97年11月30日19時19分許經警採集其尿液送驗結果，確呈
    嗎啡陽性反應，此有彰化縣警察局田中分局應受尿液採驗人
    尿液檢體採集送驗紀錄表2紙及詮昕科技股份有限公司分別
    於97年12月12日出具之濫用藥物尿液檢驗報告各1紙附卷可
    稽，足徵被告之自白確與事實相符，堪以採信。本件事證明
    確，被告上開犯行洵堪認定，應依法論科。
二、按修正毒品危害防制條例就施用毒品者，僅於「初犯」及「
    5年後再犯」二種情形，有其追訴條件之限制，即須於初犯
    經觀察、勒戒或強制戒治釋放後，5年內均無施用毒品之行
    為，始能認其前所實施之觀察、勒戒或強制戒治已足遮斷毒
    癮，而得於5 年後再犯時，再予適用初犯之規定，重行觀察
    、勒戒等程序；倘5 年內已經再犯，被依法追訴處罰，縱其
    第3 次（或第3 次以上）施用毒品之時間在初犯釋放5 年以
    後，與「5 年後再犯」之情形有別，且因已於「5 年內再犯
    」，顯見其再犯率甚高，原實施觀察、勒戒或強制戒治，已
    無法收其實效，而無5 年戒斷期之存在，自無再經觀察、勒
    戒及強制戒治之必要，應由檢察官逕行起訴，此有最高法院
    95年度臺非字第59、65號判決及同年度第7 次刑事庭會議決
    定足供參照。查本件被告曾於88年間，因施用毒品案件，經
    臺灣臺中地方法院裁定送觀察、勒戒後，因認有繼續施用毒
    品之傾向，復經同法院以88年度毒聲字第1679號裁定令入戒
    治處所施以強制戒治，因成效經評定合格，嗣經同法院裁定
    停止戒治，所餘戒治期間付保護管束，於88年8 月7 日停止
    戒治出所付保護管束，並於89年3 月10日保護管束期滿視為
    強制戒治執行完畢，由臺灣臺中地方法院檢察署檢察官以91
    年度戒毒偵字第395 號為不起訴處分確定。其復於上開強制
    戒治執行完畢釋放後5 年內之93年間，因連續施用第一級毒
    品案件，經本院以94年度訴字第1483號判決判處有期徒刑1
    年2 月，經上訴後由臺灣高等法院臺中分院以95年度上訴字
    第177 號判決駁回上訴，再經上訴後由最高法院以95年度臺
    上字第3161號判決駁回上訴而確定，嗣經臺灣高等法院臺中
    分院以96年度聲減字第87號裁定減刑為有期徒刑7 月確定乙
    節，亦有臺灣彰化地方法院檢察署刑案資料查註紀錄表、臺
    灣高等法院被告全國前案紀錄表各1 份在卷可參，則其再犯
    本件施用第一級毒品犯行，按諸前揭說明，即與5年後再犯
    之情形有別，自應逕行追訴。
三、核被告甲○○所為，係犯毒品危害防制條例第10條第1項施
    用第一級毒品罪。被告持有第一級毒品進而施用，其持有第
    一級毒品之低度行為，應為其施用第一級毒品之高度行為吸
    收，不另論罪。又被告有上開犯罪事實欄所載之前科紀錄，
    有臺灣高等法院被告前案紀錄表、臺灣彰化地方法院檢察署
    刑案資料查註紀錄表各1份在卷可憑，其於有期徒刑執行完
    畢後，5年內故意再犯本件有期徒刑以上之罪，為累犯，應
    依刑法第47條第1項之規定加重其刑。爰審酌被告素行不佳
    ，且有多次施用毒品之前科，及其施用毒品之動機、目的、
    方法、不知珍惜身體、施用毒品所生危害，暨犯後坦承犯行
    之態度等一切情狀，量處如主文所示之刑，以示懲儆。
據上論斷，應依刑事訴訟法第273 條之1 第1 項、第299 條第1
項前段，毒品危害防制條例第10條第1項，刑法第11條前段、第
47條第1項，判決如主文。
本案經檢察官鄭少到庭執行職務。
中    華    民    國    98    年    2    月    27    日
                  刑事第六庭         法  官  鮑慧忠
以上正本證明與原本無異。
如不服本判決應於收受判決後10日內向本院提出上訴書狀，並應
敘述具體理由；其未敘述上訴理由者，應於上訴期間屆滿後20日
內向本院補提理由書 (均須按他造當事人之人數附繕本)「 切勿
逕送上級法院」。
中    華    民    國    98    年    2    月    27    日
                                     書記官  陳秀娟
附錄本案論罪科刑法條全文：
毒品危害防制條例第10條
施用第一級毒品者，處 6 月以上 5 年以下有期徒刑。
施用第二級毒品者，處 3 年以下有期徒刑。


司法院資訊處製作；財團法人民間司法改革基金會備份。
